【裁判字號】    95,裁,821
【裁判日期】    950424
【裁判案由】    綜合所得稅
【裁判全文】
最  高  行  政  法  院  裁  定
                                     95年度裁字第00821號
抗  告  人  甲○○
上列抗告人因與相對人財政部臺北市國稅局間綜合所得稅事件，
對於中華民國94年6月29日臺北高等行政法院93年度訴字第1669
號裁定提起抗告，本院裁定如下︰
    主  文
原裁定廢棄。
    理  由
一、抗告法院認為抗告為有理由者，應廢棄或變更原裁定；非有
    必要，不得命原法院或審判長更為裁定，行政訴訟法第272
    條準用民事訴訟法第492條規定甚明。
二、本件原審以86年度綜合所得稅稅額及罰鍰之繳款書向抗告人
    住所台北市○○○路119巷6號為送達，遭以遷移新址不明為
    由退回，相對人查其戶籍未遷移，遂以公示送達方式為送達
    ，並刊登91年10月21日經濟日報第14版為公告，有繳款書、
    退郵信封、個人戶籍資料查詢清單、公示送達登報等件可稽
    ，是系爭稅額及罰鍰繳款書已於91年11月11日合法送達抗告
    人。又該繳款書繳納期間為91年11月16日至91年11月25日，
    申請復查期限，應自繳款期間屆滿翌日91年11月26日起算30
    日，至91年12月25日（星期三）即已屆滿。抗告人遲至92年
    6月18日始提出復查申請，有復查申請書上加蓋之收文章可
    按，顯已逾期，復查及訴願決定自程序上予以駁回，均無不
    合。抗告人復提起行政訴訟，自非合法，因而駁回抗告人於
    原審之訴，固非無見。
 三、惟按「稅捐稽徵機關為稽徵稅捐所發之各種文書，應受送
     達人拒絕收受者，稅捐稽徵機關得將文書寄存送達地之自
     治或警察機關，並作成送達通知書，黏貼於應受送達人之
     住所、居所、事務所或營業所門首，以為送達（第1項）。
     應受送達人行蹤不明，致文書無法送達者，稅捐稽徵機關
     應先向戶籍機關查明；如無著落時，應由稅捐稽徵機關保
     管應送達之文書，而於其牌示處黏貼，並於新聞紙登載公
     告，曉示應受送達人，應隨時向其領取（第2項）。前項公
     示送達，自將公告黏貼牌示處並自登載新聞紙之日起經二
     十日，發生送達效力（第3項）。繳納稅捐之文書，稅捐稽
     徵機關，應於該文書所載開始繳納稅捐日期前送達（第4項
     ）。稅捐稽徵法第18條定有明文。本件系爭86年度所得稅
     額及罰鍰繳款書，原訂繳納日期為91年10月6日至91年10月
     15日，因無法送達，故以公示送達方式為送達，於91年10
     月21日刊登於經濟日報第14版，凡此有繳款書、公示送達
     請示單、91年10月21日經濟日報等影本在原審卷可稽，並
     為相對人所不爭，是本件91年10月21日之公示送達生效時
     ，已逾繳款書所定之91年10月15日繳納期限，與前述稅捐
     稽徵法第18條第4項所定應於稅捐開始繳納日期前送達之規
     定不符，自不能據為起算復查期間之依據。雖繳款書嗣延
     展繳納日期為91年11月16日至91年11月25日止，惟卷內並
     無相對人將此項延展日期之繳款書再送達當事人，由當事
     人合法收受之資料，而依公示送達請示單之記載，所公示
     送達者係原繳款書並非延展繳納期限之繳款書，參以抗告
     人主張該延展之繳款書未再為公示送達，相對人於答辯書
     亦未加否認，則抗告人之主張自堪採信，本件延展繳款書
     難謂已合法送達當事人，不能以91年11月26日起算復查期
     間，從而原裁定以之為起算復查期間進而認定抗告人申請
     復查已逾復查期間，顯有未合，應認抗告為有理由。由原
     法院調查後更為裁定之必要，爰為裁定如主文。
四、依行政訴訟法第272條、民事訴訟法第492條第2項，裁定如
    主文。
中    華    民    國    95    年    4     月    24    日
                  第六庭審判長法  官  張  登  科
                              法  官  梁  松  雄
                              法  官  簡  朝  振
                              法  官  葉  百  修
                              法  官  藍  獻  林
以  上  正  本  證  明  與  原  本  無  異
中    華    民    國    95    年    4     月    24    日
                              書記官  伍  榮  陞


司法院資訊處製作；財團法人民間司法改革基金會備份。
